【裁判字號】    97,易,638
【裁判日期】    970303
【裁判案由】    竊盜
【裁判全文】
臺灣臺中地方法院刑事判決               97年度易字第638號
公  訴  人  臺灣臺中地方法院檢察署檢察官
被      告  甲○○
                    另案
上列被告因竊盜案件，經檢察官提起公訴（97年度偵字第208號）
，本院判決如下：
    主    文
甲○○犯竊盜罪，累犯，處有期徒刑肆月，如易科罰金，以新台
幣壹仟元折算壹日。
    犯罪事實及理由
一、甲○○前因施用毒品案件，經臺灣臺中地方法院判處有期徒
    刑10月確定，甫於民國95年8月3日因縮刑期滿執行完畢。仍
    不知悛悔，竟意圖為自己之不法所有，於96年8月11日下午6
    時許，在臺中市之中國醫藥大學附設醫院立夫醫療大樓10樓
    1025號病房內，徒手竊取乙○○所有之皮包1只，內有新臺
    幣（下同）7萬元、國民身分證、駕照、健保卡、提款卡、
    信用卡、NOKIA牌行動電話（IMEI序號000000000000000號）
    及MOTOROLA牌行動電話（IMEI序號000000000000000號）各1
    支，且將該2支之行動電話寄放於不知情之洪明德（另由檢
    察官為不起訴處分）家中，並同意借予洪明德使用。嗣經乙
    ○○發覺皮包失竊後報警處理，經警比對行動電話門號、序
    號與使用基地台位置後，循線在洪明德位於臺中縣大里市○
    ○路127巷6號住處，查獲前揭之行動電話2支，始獲悉上情
    。
二、本案檢察官、被告甲○○並未就卷內證據資料之證據能力有
    所爭執，且迄於言詞辯論終結前，均未主張有刑事訴訟法第
    一百五十九條第一項不得為證據之情形，是應認已同意卷內
    證據均得作為證據，且經本院審酌後，認無不適當之情形，
    應認本案調查之卷內證據均有證據能力，合先敘明。
三、前揭犯罪事實，業據被告坦承不諱，核與證人即被害人乙○
    ○及證人洪明德於警詢及偵查中所述之情節相符，復有搜索
    扣押筆錄、贓物照片6張、扣押物品目錄表、贓物認領保管
    單及照片2張等物在卷可佐，事證明確，被告犯行堪以認定
    。
四、核被告所為，係犯刑法第320條第1項之竊盜罪。被告有前揭
    所示前案執行完畢之情形，此有臺灣高等法院被告前案紀錄
    表1紙在卷可稽，其於前案有期徒刑執行完畢後5年內故意再
    犯本案有期徒刑以上之罪，為累犯，應依法加重其刑。爰審
    酌被告素行不佳，迭次再犯，對被害人所造成損害之情節，
    所竊取之物部分已由被害人領回，犯後坦承犯行等一切情狀
    ，量處如主文所示之刑，並諭知如易科罰金之折算標準。
據上論斷，依刑事訴訟法第二百九十九條第一項，刑法第三百二
十條第一項、第四十七條第一項、第四十一條第一項前段，刑法
施行法第一條之一，判決如主文。
中    華    民    國    97    年    3    月    3    日
              刑事第二庭      法  官  郭書豪
以上正本證明與原本無異。
如不服本判決，應於收受送達後10日內向本院提出上訴書狀（應
敘述具體理由並附繕本）。
上訴書如未敘述理由，應於上訴期間屆滿後20日內補提理由書於
本院。
中    華    民    國    97    年    3    月    3    日
                              書記官  陳美虹
附錄：本案論罪科刑法條全文
中華民國刑法第320條
（普通竊盜罪、竊佔罪）
意圖為自己或第三人不法之所有，而竊取他人之動產者，為竊盜
罪，處 5 年以下有期徒刑、拘役或 5 百元以下罰金。
意圖為自己或第三人不法之利益，而竊佔他人之不動產者，依前
項之規定
處斷。
前二項之未遂犯罰之。


司法院資訊處製作；財團法人民間司法改革基金會備份。
